---
title: "Wetterdatenanalyse"
output: html_document
author: "Frida Gomam"
date: 2019-10-28T21:13:14-05:00
categories: ["R"]
tags: ["R Markdown", "facotrs", "forcats", "bookdown"]
---

```{r setup, include=FALSE}
knitr::opts_chunk$set(echo = TRUE)

#import all libs
library(owmr)
library(knitr)
library(tidyverse)
library(forcats)
library(ggplot2)
library(anytime)

#
owmr_settings("")
```
Hier werden die Wetterdaten von Kiel geladen.
Das Wetter wird im 3h Rythmus vorhergesagt.

```{r, echo=FALSE}
wetter_kiel <- get_forecast("Kiel", cnt = 99, units = "metric")
wetter_forecast <- wetter_kiel$list
test <- head(wetter_forecast["weather"],1)
```
```{r, echo=FALSE}
str(wetter_forecast$weather[][[2]]$main)

for (i in 1:nrow(wetter_forecast)){
  #str(anytime(wetter_forecast$dt))
  #wetter_forecast[i, "timestamp"] <- anytime(wetter_forecast[i]$dt)
  wetter_forecast[i, "weather_main"] <- wetter_forecast$weather[][[i]]$main
  wetter_forecast[i, "weather_description"] <- wetter_forecast$weather[][[i]]$description
  wetter_forecast[i, "weather_id"] <- wetter_forecast$weather[][[i]]$id
}

```
In den Datensatz der erzeugt wurde gibt es nun alle 3h ein Wetterupdate.
Es müssen nun noch die beschreibungen der Wetterdaten von einer Liste zu einem Eintrag in die Tabelle umgewandelt werden.
```{r, echo=FALSE}
wetter_forecast$weather_main <- as.factor(wetter_forecast$weather_main)
wetter_forecast$weather_description <- as.factor(wetter_forecast$weather_description)
wetter_forecast$weather_id <- as.factor(wetter_forecast$weather_id)
```
Die Daten waren bisher nur Strings. Jetzt kann ich der Auswertung aber nicht einfach gesagt werden das die Strings den
gleichen Wert repräsentieren obwohl sie gleich heißen. Auch kann man keine logische reihenfolge hinterlegen.
Aus diesem Grund haben wir hier mögliche Ereignisse als Factor dargestellt.

```{r, echo=FALSE}
str(wetter_forecast$dt)
```
```{r, echo=FALSE}
ggplot(wetter_forecast, aes(anytime(dt), main.temp)) + geom_smooth()
```

```{r, echo=FALSE}

relig <- wetter_forecast %>%
  group_by(weather_description) %>%
  summarise(
    main.temp = mean(main.temp, na.rm = TRUE),
    main.pressure = mean(main.pressure, na.rm = TRUE),
    n = n()
  )
ggplot(relig, aes(main.temp, weather_description)) + geom_point()


```
```{r, echo=FALSE}
ggplot(relig, aes(main.pressure, fct_reorder(weather_description, main.pressure))) +
  geom_point()

```
```{r, echo=FALSE}
ggplot(relig, aes(main.pressure, fct_infreq(weather_description))) +
  geom_point()

```
