---
title: "Wetterdatenanalyse"
output: html_document
author: "Benjamin Haberkorn, Alexander Kleine"
date: 2019-10-28T21:13:14-05:00
categories: ["R"]
tags: ["R Markdown", "facotrs", "forcats", "bookdown"]
---

```{r setup, include=FALSE}
knitr::opts_chunk$set(echo = TRUE)

#import all libs
library(owmr)
library(knitr)
library(tidyverse)
library(forcats)
library(ggplot2)
library(anytime)
library(Hmisc)

#
owmr_settings("cc96e5f5fcd56d9fa804f26c4ae1f5c2")
```
Via the package owmr from the open weather map we now get a record with 40 entries for Kiel. The entries show the weather data at a distance of 3h each in the future.

```{r, echo=FALSE}
wetter_kiel <- get_forecast("Kiel", units = "metric")
wetter_forecast <- wetter_kiel$list
view(wetter_forecast)
str(wetter_forecast$weather[5])

```
As we see here, the exciting values are still hidden in a list within the dataframe. In order to add the data of the list in detail to the data frame, the record must be gone through and the weather data added to the respective tuple.

```{r, echo=FALSE}

for (i in 1:nrow(wetter_forecast)){
  wetter_forecast[i, "weather_main"] <- wetter_forecast$weather[][[i]]$main
  wetter_forecast[i, "weather_description"] <- wetter_forecast$weather[][[i]]$description
  wetter_forecast[i, "weather_id"] <- wetter_forecast$weather[][[i]]$id
}
view(wetter_forecast)
str(wetter_forecast$weather_main[2])

```
In den Datensatz der erzeugt wurde gibt es nun alle 3h ein Wetterupdate.
Es müssen nun noch die beschreibungen der Wetterdaten von einer Liste zu einem Eintrag in die Tabelle umgewandelt werden.
```{r, echo=FALSE}
wetter_forecast$weather_main <- as.factor(wetter_forecast$weather_main)
wetter_forecast$weather_description <- as.factor(wetter_forecast$weather_description)
wetter_forecast$weather_id <- as.factor(wetter_forecast$weather_id)
```
Die Daten waren bisher nur Strings. Jetzt kann ich der Auswertung aber nicht einfach gesagt werden das die Strings den
gleichen Wert repräsentieren obwohl sie gleich heißen. Auch kann man keine logische reihenfolge hinterlegen.
Aus diesem Grund haben wir hier mögliche Ereignisse als Factor dargestellt.

```{r, echo=FALSE}
str(wetter_forecast$dt)
```
```{r, echo=FALSE}
ggplot(wetter_forecast, aes(anytime(dt), main.temp)) + geom_smooth()
```

```{r, echo=FALSE}

relig <- wetter_forecast %>%
  group_by(weather_description) %>%
  summarise(
    main.temp = mean(main.temp, na.rm = TRUE),
    main.pressure = mean(main.pressure, na.rm = TRUE),
    n = n()
  )
ggplot(relig, aes(main.temp, weather_description)) + geom_point()


```
```{r, echo=FALSE}
ggplot(relig, aes(main.pressure, fct_reorder(weather_description, main.pressure))) +
  geom_point()

```
```{r, echo=FALSE}
ggplot(relig, aes(main.pressure, fct_infreq(weather_description))) +
  geom_point()

```
